【裁判字號】    90,上易,1883
【裁判日期】    901130
【裁判案由】    違反毒品危害防制條例
【裁判全文】
臺灣高等法院高雄分院刑事判決                    九十年度上易字第一八八三號
    上  訴  人  臺灣屏東地方法院檢察署檢察官
    被      告  甲○○
右上訴人因被告違反毒品危害防制條例案件，不服臺灣屏東地方法院九十年度易字第
六一四號中華民國九十年八月三十一日第一審判決（起訴案號：台灣屏東地方法院檢
察署九十年度偵字第二一九、三０一、三三五號，移送併辦案號：臺灣屏東地方法院
檢察署九十年度毒偵字第一三０五、一五九０號），提起上訴，本院判決如左：
    主  文
原判決撤銷。
甲○○連續施用第二級毒品，累犯，處有期徒刑拾月。
    事  實
一、甲○○曾於民國八十八年間因違反毒品危害防制條例案件，經法院判處有期徒八
    月確定，已於八十九年八月一日執行完畢。又於八十八年間因施用第二級毒品安
    非他命案件，經法院裁定送觀察、勒戒後，認有繼續施用毒品之傾向，由法院裁
    定令入戒治處所施以強制戒治，嗣因強制戒治執行已滿三月，認無繼續戒治之必
    要，經法院裁定停止戒治，所餘期間付保護管束，其後保護管束期滿未經撤銷，
    經臺灣屏東地方法院檢察署檢察官於八十九年三月一日以八十九年度戒毒偵字第
    八二號不起訴處分確定。詎甲○○仍不知悔改，於五年內，復基於施用第二級毒
    品安非他命之概括犯意，自八十九年十月間某日起至九十年八月二日下午七時許
    止，連續在屏東市信和里忠信十號住處附近田邊及屏東縣九如鄉○○道路等處，
    以將第二級毒品安非他命置於玻璃管內，用火燒烤成煙，再使用吸食器吸用之方
    式，施用第二級毒品安非他命，平均二、三天施用一次。為警分別於八十九年十
    一月二十七日在屏東市○○路一巷一九二號前、八十九年十二月六日在屏東市○
    ○路五十五之三號、八十九年十二月二十八日在屏東市信和里忠信十號住處、九
    十年六月二日下午三時三十分在屏東市○○路民族飯店二一一號房、九十年八月
    五日下午十一時二十分許在上開住處查獲及採尿送驗。
二、案經屏東縣警察局屏東分局報請臺灣屏東地方法院檢察署檢察官偵查起訴及檢察
    官移送併辦。
    理  由
一、訊據被告甲○○對於右揭事實均坦承不諱，且被告分別於八十九年十一月二十七
    日、十二月六日、十二月二十八日、九十年六月二日、九十年八月五日經警查獲
    採尿後送驗結果，均有甲基安非他命陽性反應，此有屏東縣衛生局煙毒及麻醉藥
    品類委託檢驗結果通知書（屏縣衛檢六字第八九０三六八號函、屏縣衛檢六字第
    八九０三六七號函、屏縣衛檢六字第九００００五號函、屏縣衛檢六字第九００
    一六七號函、屏縣衛檢六字第九００二一０號函）五紙在卷可證，其自白與事實
    相符，被告施用第二級毒品之事實，應可確信。又被告前於八十八年間因施用毒
    品案件，經台灣屏東地方法院裁定送觀察、勒戒後，認有繼續施用毒品之傾向，
    經該院以八十八年度毒聲字第三六八號裁定送強制戒治，後因強制戒治滿三月，
    無繼續施用傾向，由該院以八十八年度毒聲字第二四一五號裁定停止戒治，所餘
    期間付保護管束，於保護管束期滿後，由臺灣屏東地方法院檢察署檢察官於八十
    九年三月一日以八十九年度戒毒偵字第八二號為不起訴處分確定。被告於檢察官
    依毒品危害防制條例第二十條第二項規定為不起訴處分後五年後再犯毒品危害防
    制條例第十條之罪，經本院以九十年度毒聲字第八四三號裁定令入戒治處所施以
    強制戒治一年等情，有臺灣屏東地方法院檢察署刑案資料查註紀錄表、臺灣高等
    法院被告全國前案紀錄表等在卷足憑，本件事證已明，被告之犯行堪予認定。
二、核被告施用安非他命之行為，係犯毒品危害防制條例第十條第二項之施用第二級
    毒品罪，至其施用前持有第二級毒品安非他命之低度行為，應為施用之高度行為
    所吸收，乃不另論罪。又被告連續多次施用第二級毒品安非他命之行為，時間緊
    接，犯罪基本構成要件相同，顯係基於概括之犯意為之，為連續犯，應以一罪論
    ，並依法加重其刑。檢察官移送併辦部分與起訴部分有連續犯裁判上一罪關係，
    為起訴效力所及，法院自應一併審理。再被告曾於八十八年間因違反毒品危害防
    制條例案件，經法院判處有期徒刑八月確定，於八十九年八月一日執行完畢，有
    臺灣高等法院被告全國前案紀錄表及臺灣屏東地方法院檢察署刑案資料查註紀錄
    表附卷可稽，被告前受有期徒刑執行完畢，於五年內再犯本件有期徒刑以上之本
    罪，為累犯，應依刑法第四十七條規定遞加重其刑。
三、原審以被告罪證明確，因予論罪科刑，固非無見；惟查原審對於被告自九十年六
    月二日起，至同年八月二日下午七時許，連續在屏東縣九如鄉○○道路等處施用
    第二級毒品安非他命多次之犯行，未及審酌，尚有未洽。檢察官上訴意旨，執此
    指摘原判決不當，為有理由，自應由本院將原判決予以撤銷改判。茲審酌被告曾
    因違反毒品危害防制條例案件，經法院判處有期徒刑八月確定，並已執行完畢，
    又因施用第二級毒品安非他命案件，經法院裁定送觀察、勒戒、令入戒治處所施
    以強制戒治，嗣裁定停止戒治，所餘期間付保護管束，其後保護管束期滿未經撤
    銷，已如前述，竟仍不知悔改，復繼續施用第二級毒品安非他命，足見被告陷溺
    惡習已深，惟被告行為後坦承犯行，態度良好等一切情狀，爰量處有期徒刑十月
    。
據上論斷，應依刑事訴訟法第三百六十九條第一項前段、第三百六十四條、第二百九
十九條第一項前段，毒品危害防制條例第十條第二項、刑法第十一條前段、第五十六
條、第四十七條，判決如主文。
本案經檢察官彭南雄到庭執行職務。
中    華    民    國      九十      年      十一      月   三十   日
                              臺灣高等法院高雄分院刑事第二庭
                                  審判長法官  曾永宗
                                        法官  邱永貴
                                        法官  郭玫利
右正本證明與原本無異。
不得上訴。
                                      書記官  高惠珠
中    華    民    國      九十      年      十二      月    四    日
附錄本判決論罪之法條
毒品危害防制條例第十條：
施用第一級毒品者，處六月以上五年以下有期徒刑。
施用第二級毒品者，處三年以下有期徒刑。
                                                                 Ｊ


司法院資訊處製作；財團法人民間司法改革基金會備份。
